【裁判字號】    95,裁,2433
【裁判日期】    951031
【裁判案由】    綜合所得稅
【裁判全文】
最  高  行  政  法  院  裁  定
                                     95年度裁字第02433號
聲  請  人  甲○○
上列聲請人因與相對人財政部臺灣省北區國稅局間綜合所得稅事
件，對中華民國95年6月22日本院95年度裁字第1287號裁定，聲
請再審。本院裁定如下：
    主  文
再審之聲請駁回。
再審訴訟費用由聲請人負擔。
    理  由
一、按聲請再審，依行政訴訟法第283條準用同法第277條第1項
    第4款規定，必須表明再審理由及關於再審理由並遵守不變
    期間之證據。所謂表明再審理由，必須指明確定裁定有如何
    合於行政訴訟法第273條或第274條所定再審事由之具體情事
    ，始為相當，倘僅泛言有再審事由而無具體情事，或僅指明
    所聲請再審之裁定前各程序所為裁判，有如何再審事由，而
    未一語指及其所聲請再審之裁定有合於再審之事由者，均難
    謂已合法表明再審事由，其再審之聲請，即屬不合法。
二、本件聲請人前因綜合所得稅事件提起行政訴訟，經本院以94
    年度裁字第159號裁定駁回後，曾先後聲請再審，均經本院
    分別以94年度裁字第2377號、95年度裁字第1287號裁定（下
    稱原確定裁定）駁回各在案。茲聲請人復對原確定裁定聲請
    再審，其聲請意旨略以聲請人之退休金優惠存款依所得稅法
    第4條規定應為免稅，惟相對人並未依法以專案扣除保障該
    優惠存款，違法侵害聲請人之財產，相對人與中壢稅捐稽徵
    所有違背行政訴訟法第273條第1項第1款、第2款、第8款之
    事由，財政部解釋亦有錯誤，違法違憲侵害人民生命財產權
    益，且應補發予聲請人之退休金尚有85%未發，原裁定不明
    究理，違背法律而為有利於相對人之裁定，實屬不當，依行
    政院72台經字第116號與本院75年判字第835號判例意旨，不
    應對聲請人所受一切損害賠償、配偶應退稅額置之不理，而
    應將違法之原處分及強制執行處分等均撤銷，相對人並應賠
    償聲請人所受損害，應免稅之額度亦應予以扣除等語。經查
    上開聲請意旨所陳各節，無非係就本件實體之事實與應適用
    之法律加以主張，然對於原確定裁定以不合法而駁回聲請之
    論斷與內容，究竟有何合乎法定再審事由之具體事實，並未
    一語指及，難認已合法表明再審事由，揆諸首揭說明，本件
    再審之聲請不合法，應予駁回。本件再審之聲請既不合法，
    依程序不合，實體不究之原則，聲請人所主張之實體上請求
    均失所附麗，無從進而審究，並此敘明。
三、依行政訴訟法第283條、第278條第1項、第104條、民事訴訟
    法第95條、第78條，裁定如主文。
中    華    民    國    95    年    10    月    31    日
                  第五庭審判長法  官  鄭  淑  貞
                              法  官  黃  合  文
                              法  官  吳  明  鴻
                              法  官  鄭  小  康
                              法  官  帥  嘉  寶
以  上  正  本  證  明  與  原  本  無  異
中    華    民    國    95    年    10    月    31    日
                              書記官  阮  桂  芬


司法院資訊處製作；財團法人民間司法改革基金會備份。
